【裁判字號】    97,交聲,1750
【裁判日期】    970731
【裁判案由】    聲明異議
【裁判全文】
臺灣臺中地方法院交通事件裁定      97年度交聲字第1750號
原處分機關  交通部公路總局臺中區監理所
受處分  人
即異議  人  甲○○
代  理  人  徐文宗  律師
上列受處分人因違反道路交通管理處罰條例案件，對於交通部公
路總局臺中區監理所於民國97年5月16日所為之處分（原處分案
：中監違字第裁60－NJ0000000號裁決書）聲明異議，本院裁定
如下：
    主    文
異議駁回。
    理  由
一、原處分意旨略以：異議人即受處分人（下稱受處分人）甲○
    ○所有車牌號碼3699─ER號自小客車，於民國97年3月22日5
    時33分許，在高雄縣大寮鄉○○路高屏大橋下橋處，因「行
    車速限70公里，經測時速117公里，超速47公里」之違規，
    經高雄縣政府警察局交通隊以其有違反道路交通管理處罰條
    例第40條之行為，遂以高警交字第NJ0000000號舉發違反道
    路交通管理事件通知單逕行舉發。受處分人於期限內到案，
    原處分機關遂於97年5月16日，以中監違字第裁60－NJ00000
    00號裁決書處罰鍰新臺幣（下同）2,000元整，並計違規點
    數1點，逾期則依裁決書處罰主文規定裁處。
二、聲明異議意旨略以：(一)受處分人所有車牌號碼3699─ER號自
    小客車後面兩側有「LEXUS」及「IS250」標誌，而通知單所
    附照片自小客車後面兩側均無該標誌，是車號3699─ER之車
    牌顯遭冒用。(二)受處分人係自小客車之登記名義人，實際使
    用者為受處分人丈夫徐文宗；上開自小客車於97年3月22日
    一直停放在受處分人所住之地下停車場。當日係總統大選，
    受處分人之夫自下午5點左右即在住處大樓19樓處與鄰居廖
    顯埠觀看大選開票之結果，是當日受處分人所有之自小客車
    不可能開到高雄。(三)又本件車牌因遭同型車冒用，受處分人
    接獲另2紙超速違規舉發通知單，日期分別為97年3月8日及
    同年5月8日，然均非受處分人所駕駛，因不勝其擾，受處分
    人於95年5月19日已聲請換發車牌（新車牌為4872-UR號）其
    中97年5月8日之違規舉發通知單業經內政部警政署國道公路
    警察局第八警察隊發函原處分機關撤銷裁罰，經原處分機關
    函覆該違規檔不予列管，為此，聲請撤銷原處分，改裁定受
    處分人不罰云云。
三、按汽車行駛人，行車速度，超過規定之最高時速，或低於規
    定之最低時速，除有第43條第1項第2款之情形外，處新臺幣
    1200源以上2400元以下之罰鍰，道路交通管理處罰條例第40
    條定有明文。經查：
  (一)懸掛車牌號碼3699─ER號之灰色自小客車於97年3月22日5時
    33 分許，在高雄縣大寮鄉○○路高屏大橋下橋處，有「行
    車速限70公里，經測時速117公里，超速47公里」違規事由
    ，經高雄縣政府警察局交通隊員警以受處分人違反道路交通
    管理處罰條例第40條予以開單告發。受處分人於期限內到案
    ，原處分機關遂於97年5月16日開立本案裁決書裁處等情，
    為受處分人所不爭執，並有裁決書及舉發違反道路交通管理
    事件通知單影本各1紙在卷可稽。是懸掛車牌號碼3699─ER
    號之灰色自小客車於上揭時、地，確有上開違規事實，堪信
    屬實。
  (二)受處分人雖主張違規照片中懸掛車牌號碼3699─ER號之灰色
    自小客車非其所有之車輛，而是遭他人冒用車牌云云，然經
    本院向臺北市監理處調取車牌號碼3699─ER號之自小客車之
    牌照登記書，所記載之車輛廠牌（LEXUS）、型式（IS250）
    、顏色（灰），均與違規照片所顯示之違規車輛相符，有臺
    北市監理處97年6月27日北市監三字第09765689400號函及所
    附牌照登記書在卷可參；受處分人雖又稱違規照片上該部車
    輛後面兩側無「LEXUS及IS250」字樣云云，惟本院詳加檢視
    本件舉發違反道路交通管理事件通知單所附違規取締照片，
    雖因拍攝距離、角度等關係，無法清晰辨認車尾兩側方向燈
    下之文字，惟明顯可見有銀色文字標誌在該處，有違規取締
    照片在卷可證，與受處分人自行提出之自小客車車尾照片相
    符，是受處分人所主張車牌遭他人冒用之事，實乏證據可資
    證明。
  (三)受處分人另以：該車實際上由徐文宗使用而非受處分人使用
    ，徐文宗於當日下午5時許起，與鄰居在住處大樓19樓處觀
    看總統大選開票結果，未駕車至高雄云云。然按汽車駕駛人
    之行為經以科學儀器取得證據資料證明其行為違規，當場不
    能或不宜攔截製單舉發者，得逕行舉發；而逕行舉發，應記
    明車輛牌照號碼、車型等可資辨明之資料，以汽車所有人為
    被通知人製單舉發，同條例第7條之2第1項第7款、第4項亦
    有明定。依此，車號3699─ER自小客車於上開時、地，違規
    行駛於高速公路上，不論違規時由何人駕駛，高雄縣政府警
    察局交通隊依蒐證結果，對汽車所有人即受處分人逕行舉發
    ，洵無違誤。且該舉發通知單上所載違規時間係97年3月22
    日5時33分許，已如前述，故受處分人所辯該車使用人當日
    下午人在其住處大樓19樓處，與違規行為無涉，受處分人聲
    請傳喚廖顯埠到庭做證，即無必要，併此說明。
  (四)受處分人又主張冒用車牌者於97年5月8日之超速違規行為業
    經原處分機關肯認與受處分人無關，而撤銷該裁罰云云，然
    該次違規行為與本件違規行為相隔近2月，內政部警政署國
    道公路警察局第八警察隊撤銷該次違規裁罰對本件違規事實
    之認定並無任何拘束力，依現有證據亦難認有何關連性，無
    法以內政部警政署國道公路警察局第八警察隊對另案違規行
    為之判斷反推本件違規超速之車輛非受處分人所有之自小客
    車。
四、綜上所述，原處分機關依道路交通管理處罰條例第40條、第
    63條第1項第1款規定，參酌違反道路交通管理事件統一裁罰
    基準表，裁處受處分人罰鍰2000元，並記違規點數1點，於
    法無違，受處分人聲明異議，為無理由，應予駁回。
五、據上論斷，應依道路交通管理處罰條例第87條第2項、道路
    交通案件處理辦法第19條，裁定如主文。
六、如不服本裁定，應於送達後5日內，向本院提出抗告狀。
中    華    民    國    97    年    7     月    31    日
                            交通庭    法  官  陳姵君
以上正本證明與原本無異。
                                      書記官  莊金屏
中    華    民    國    97    年    7     月    31    日


司法院資訊處製作；財團法人民間司法改革基金會備份。
